【裁判字號】    95,易,2170
【裁判日期】    951228
【裁判案由】    違反商標法
【裁判全文】
臺灣高雄地方法院刑事判決              95年度易字第2170號
    公  訴  人  臺灣高雄地方法院檢察署檢察官
    被      告  甲○○
上列被告因違反商標法案件，經檢察官提起公訴（95年度偵字第
28355 號），被告於本院準備程序中為有罪之陳述，經合議庭裁
定由受命法官依簡式審判程序獨任審理，本院判決如下：
    主  文
甲○○明知為未得商標權人同意，於同一商品，使用相同之註冊
商標之商品而販賣，處拘役肆拾日，如易科罰金，以新臺幣壹仟
元折算壹日。緩刑貳年。仿冒商品PATEKPHILIPPE 牌手錶壹支沒
收之。
    事  實
一、甲○○明知如附表所示「PATEK PHILIPPE」之商標圖樣，係
    瑞士商派特飛力浦公司向前經濟部中央標準局（現改制為經
    濟部智慧財產局）申請核准註冊，取得商標專用權，而指定
    使用於鐘錶類之專用商品（商標名稱、專用期限及專用商品
    均詳如附表所示），現仍在專用期間，未經商標專用權人之
    同意或授權，不得於同一或類似商品使用相同或近似之商標
    圖樣，亦不得販賣使用相同或類似上開商標圖樣之仿冒商品
    。詎甲○○竟基於販賣仿冒商標商品之犯意，明知其於不詳
    時間，在高雄市六合夜市向不詳姓名之成年男子以新台幣（
    下同）1280元之價格，所購買之手錶1 只，為未得上開商標
    權人之同意或授權，於同一商品使用相同註冊商標之仿冒商
    品，於自95年8 月2 日凌晨零時起至同日8 時41分許止，在
    網際網路之雅虎奇摩拍賣網站上，以帳號「mpks776 」之名
    義刊登廣告，向瀏覽該網頁之不特定人標售前開仿冒商標商
    品之照片及訊息，並提供其所有之郵局第0000000-0000000
    號帳戶，作為買家匯款之用，待買家匯款至上開郵局帳戶後
    ，再利用不知情之郵務人員，以郵寄方式交付購買人。嗣為
    警於網路查察時發現，循線偵查，以帳號「benzwang.tw 」
    下標購買該仿冒「PATEK PHILIPPE」商標之手錶1 只，而查
    獲上情。
二、案經澎湖縣警察局報請臺灣高雄地方法院檢察署檢察官偵查
    起訴。
    理  由
一、本件被告所犯為死刑、無期徒刑或最輕本刑為三年以上有期
    徒刑以外之罪，其於準備程序中就被訴事實為有罪之陳述，
    經法官告知簡式審判程序之旨，並聽取公訴人及被告之意見
    後，爰依刑事訴訟法第273 條之1 第1 項規定，由受命法官
    獨任進行簡式審判程序，合先敘明。
二、上開犯罪事實，業據被告甲○○於警詢、偵查及本院調查、
    審理時坦承不諱，核與證人乙○○於警詢時證述情節相符，
    並有經濟部智慧財產局商標資料檢索服務2 紙、鑑定資格證
    明書、鑑定證明書、中華郵政公司自動櫃員機交易明細表各
    1 紙、仿冒物品市值概估表1 紙、IP/ASN查詢單2 紙、網路
    競標及拍賣紀錄影本5 紙及照片4 幀附卷可按，復有仿冒「
    PATEK PHILIPPE」商標之手錶1 只可資佐證，被告上開自白
    查與事實相符，堪予採信。是本件事證明確，被告犯行洵堪
    認定，應依法論科。
三、核被告所為，係犯商標法第82條、第81條第1 款明知為未得
    商標權人同意，於同一商品，使用相同於他人註冊商標之圖
    樣之商品而販賣罪。被告利用不知情之郵務人員販賣仿冒商
    品，為間接正犯。爰審酌商標具有辨識商品來源之功用，企
    業者通常經過相當時間並投入大量資金於商品之行銷及品質
    之改良，始得使該商標具有代表一定品質之效，被告竟為貪
    圖小利，販賣品質低劣之仿冒品，對商標權人之權益侵害非
    小，並有害國家之國際形象，惟念被告並無前科，素行良好
    ，有臺灣高等法院被告前案紀錄表在卷可稽，並參以被告犯
    後坦承犯行，態度良好，其所販賣仿冒商標之商品數量僅有
    1 件，販售利益非鉅等一切情狀，量處如主文所示之刑，並
    斟酌被告之智識程度及經濟狀況，諭知易科罰金以新臺幣1,
    000 元折算1 日。
四、末查，被告前未曾受有期徒刑以上刑之宣告，此有前開臺灣
    高等法院被告前案紀錄表1 件在卷可稽，茲念其僅因一時失
    慮，致觸犯本件犯行，諒以經此偵、審程序並科刑之判決後
    ，應知警惕而無再犯之虞，本院因認前開之刑以暫不執行為
    當，併依刑法第74條第1 項第1 款規定，宣告緩刑2 年，以
    啟自新。
五、又仿冒「PATEK PHILIPPE」商標之手錶1 只，係被告犯商標
    法第82條所販賣之物，應依同法第83條規定，不問屬於犯人
    與否，沒收之。
據上論斷，應依刑事訴訟法第273 條之1 第1 項、第284 條之1
、第299 條第1 項前段，商標法第82條、第81條第1 款、第83條
，刑法第11條、第41條第1 項前段、第74條第1 項第1 款，判決
如主文。
本案經檢察官高嘉惠到庭執行職務。
中    華    民    國    95    年    12    月    28    日
                  刑事第四庭    法  官  林意芳
以上正本證明與原本無異。
如不服本判決，應於收受送達後10日內向本院提出上訴書狀。
中    華    民    國    95    年    12    月    28    日
                                書記官  曾秀鳳
附錄本案論罪科刑法條全文︰
商標法第81條
    未得商標權人或團體商標權人同意，有下列情形之一者，處
    3 年以下有期徒刑、拘役或科或併科新臺幣20萬元以下罰金
    ：
    一、於同一商品或服務，使用相同之註冊商標或團體商標者
        。
    二、於類似之商品或服務，使用相同之註冊商標或團體商標
        ，有致相關消費者混淆誤認之虞者。
    三、於同一或類似之商品或服務，使用近似於其註冊商標或
        團體商標之商標，有致相關消費者混淆誤認之虞者。
商標法第82條
    明知為前條商品而販賣、意圖販賣而陳列、輸出或輸入者，
    處1 年以下有期徒刑、拘役或科或併科新臺幣5 萬元以下罰
    金。
附表：
┌─────┬──────┬─────────┬──────┐
│商標圖樣  │商標註冊號數│ 指定使用商品     │專用期間    │
├─────┼──────┼─────────┼──────┤
│PATEK     │00000000    │鐘錶及其組件      │至98年1月31 │
│PHILIPPE  │            │                  │日止        │
└─────┴──────┴─────────┴──────┘


司法院資訊處製作；財團法人民間司法改革基金會備份。
